臺灣臺北地方法院簡易民事判決
110年度北簡字第2794號
原      告  王勇盛  
被      告  翁柏昇  

上列當事人間請求侵權行為損害賠償事件，經本院一○九年度附
民字第一○四號刑事附帶民事訴訟裁定移送前來，本院於民國一
百一十年十月二十日言詞辯論終結，判決如下︰
    主    文
被告應給付原告新臺幣壹拾萬捌仟捌佰貳拾伍元，及自民國一百
零九年二月七日起至清償日止，按年息百分之五計算之利息。
訴訟費用由被告負擔。
本判決得假執行。但被告如以新臺幣壹拾萬捌仟捌佰貳拾伍元為
原告預供擔保，得免為假執行。
    事    實
甲、原告方面：
一、聲明：如主文第一項所示。
二、陳述略稱：
  ㈠緣被告翁柏昇於民國一百零七年十二月三日起加入詐騙集團
    後，即依綽號「遠哥」之指示擔任提領款項之「車手」職務
    ，報酬為每提領新臺幣（下同）五萬元抽取一千元之報酬。
    嗣原告於一百零七年十二月十日晚間八時四十分許，因詐騙
    集團成員假冒樂天信用卡客服人員身分，透過電話向原告佯
    稱原告先前購買樂園套票時，因作業疏失，遭設定為分期約
    定轉帳，會被重複扣款，須配合指示前往ＡＴＭ操作解除等語
    ，使原告陷於錯誤，並依其指示於同年月十一日跨行轉帳十
    四萬五千一百元至詐騙集團提供之人頭帳戶即訴外人曹睿杰
    之郵局帳戶（帳號：00000000000000，下稱系爭帳戶），並
    由被告擔任詐騙集團車手，於同年月十二日前往臺北市○○區
    ○○○路○段○○○○○號地下一樓（即捷運公館站一號出口）之自
    動櫃員機提領六萬零一十五元(分三次提領，每次二萬零五
    元)，致原告受有損害，原告並於發現遭詐騙後即報警處理
    。
  ㈡嗣原告於一百零八年八月七日與訴外人曹睿杰於臺灣基隆地
    方法院（下稱基隆地院）就被詐欺之款項先以三萬六千二百
    七十五元達成和解，但原告並未拋棄對其他詐騙集團就逾此
    範圍之損害賠償請求權，即原告仍有十萬八千八百二十五元
    之損失(計算式：145,100－36,275＝108,825)。被告上開行為
    經臺灣臺北地方檢察署以一○八年度偵字第五八○○號提起公
    訴，並經本院刑事庭以一○九年度訴字第一七六號判決被告
    共同詐欺取財罪，證明被告侵權行為之事實，爰依侵權行為
    法律關係提起本件訴訟。本件要求全額賠償，對本院一○九
    年度訴字第一七六號刑事全卷沒有意見。
三、證據：提出基隆市警察局第四分局中華路分駐所受理刑事案
    件報案三聯單影本一件、基隆地院和解筆錄影本一件及臺北
    地檢署起訴書影本一件為證。
乙、被告方面：
一、聲明：原告之訴駁回。
二、陳述略稱：被告是領六萬多元，希望能用六萬多元和解。對
    本院一○九年度訴字第一七六號刑事全卷沒有意見。　
三、證據：無
丙、本院依職權調閱本院一○九年度訴字第一七六號刑事全卷。
    理    由
一、程序方面：按民事訴訟法第十五條第一項規定：「因侵權行
    為涉訟者，得由行為地之法院管轄。」。本件被告侵權行為
    發生地位於臺北市○○區○○○路○段○○○○○號地下一樓處，屬本
    院轄區，故本院具有管轄權，合先敘明。
二、按因故意或過失，不法侵害他人之權利者，負損害賠償責任
    ，民法第一百八十四條第一項前段定有明文。次按數人共同
    不法侵害他人之權利者，連帶負損害賠償責任。不能知其中
    孰為加害人者亦同。造意人及幫助人，視為共同行為人，民
    法第一百八十五條定有明文。又所謂共同侵權行為，係指數
    人共同不法對於同一之損害，與以條件或原因之行為。加害
    人於共同侵害權利之目的範圍內，各自分擔實行行為之一部
    ，互相利用他人之行為，以達其目的者，仍不失為共同侵權
    行為人，而應對於全部所發生之結果，連帶負損害賠償責任
    （最高法院七十八年度台上字第二四七九號民事裁判要旨參
    照）。
三、經查，本件原告主張被告有上開共同詐欺之犯行，致原告陷
    於錯誤而於一百零七年十二月十一日匯款十四萬五千一百元
    至詐騙集團所指定之系爭帳戶內，被告並於一百零七年十二
    月十二日於臺北市○○區○○○路○段○○○○○號地下一樓（即捷運
    公館站一號出口）之自動櫃員機提領出六萬零一十五元，致
    原告受有損害，被告應負損害賠償責任等情，業經本院依職
    權調閱本院一○九年度訴字第一七六號刑事全卷查明無訛，
    被告對前揭刑事卷證既沒有意見，足見原告確為受害人，被
    告既有共同侵權行為，自應對原告負損害賠償責任，堪認原
    告主張為真實。至於被告辯稱其僅提領六萬多元，希望能用
    六萬多元和解云云，然被告與該詐騙集團成員相互分工彼此
    利用他人之行為，以達詐騙原告款項之目的，仍應為共同侵
    權行為人，各行為與原告所受損害間有相當因果關係，被告
    自應與該詐騙集團成員就全部發生之結果，連帶負損害賠償
    責任，不因實際提領金額或獲取犯罪所得為若干，而有不同
    ，故原告請求被告賠償原告前與曹睿杰達成和解實際獲償後
    之餘款十萬八千八百二十五元，依前揭規定及最高法院裁判
    意旨所示之見解，洵屬有據。
四、從而，原告本於侵權行為之法律關係，請求被告給付原告十
    萬八千八百二十五元，及自起訴狀繕本送達之翌日（即一百
    零九年二月七日）起至清償日止，按年息百分之五計算之利
    息，為有理由，應予准許。
五、本件係就民事訴訟法第四百二十七條第一項訴訟適用簡易程
    序所為被告敗訴之判決，依同法第三百八十九條第一項第三
    款規定，應依職權宣告假執行。並依同法第三百九十二條第
    二項規定，依職權宣告被告預供擔保後得免為假執行。
六、本件事證已臻明確，兩造其餘攻擊防禦方法，於本判決結果
    不生影響，爰不一一論述，併此敘明。
七、據上論結，原告之訴為有理由，依民事訴訟法第七十八條，
    判決如主文。
中　　華　　民　　國　　110 　年　　11　　月　　18　　日
                              臺北簡易庭
                              法      官  文衍正
以上正本係照原本作成。
如對本判決不服，須於判決送達後二十日內向本庭（臺北市重慶
南路一段一百二十六巷一號）提出上訴狀。（須按他造當事人之
人數附繕本）。如委任律師提起上訴者，應一併繳納上訴審裁判
費。
中　　華　　民　　國　　110 　年　　11　　月　　18　　日
                              書  記  官  高秋芬